【裁判字號】    98,台上,1532
【裁判日期】    980320
【裁判案由】    違反毒品危害防制條例
【裁判全文】
最高法院刑事判決            九十八年度台上字第一五三二號
上  訴  人  甲○○
上列上訴人因違反毒品危害防制條例案件，不服台灣高等法院高
雄分院中華民國九十七年十二月三十日第二審判決（九十七年度
上訴字第一九八０號，起訴案號：台灣澎湖地方法院檢察署九十
五年度偵字第七二三號），提起上訴，本院判決如下：
    主  文
上訴駁回。
    理  由
按刑事訴訟法第三百七十七條規定，上訴於第三審法院，非以判
決違背法令為理由，不得為之。是提起第三審上訴，應以原判決
違背法令為理由，係屬法定要件。如果上訴理由書狀並未依據卷
內訴訟資料，具體指摘原判決不適用何種法則或如何適用不當，
或所指摘原判決違法情事，顯與法律規定得為第三審上訴理由之
違法情形，不相適合時，均應認其上訴為違背法律上之程式，予
以駁回。本件原判決維持第一審論上訴人甲○○以意圖販賣而持
有第二級毒品，累犯罪，處有期徒刑伍年貳月；並為相關從刑宣
告之判決。駁回上訴人在第二審之上訴。係以提起第二審上訴，
上訴書狀應敘述具體理由。倘上訴書狀已提出上訴理由，但所提
非屬具體理由者，第二審法院應以上訴不合法律上之程式，判決
駁回。又刑事訴訟法第三百六十七條但書：其情形可以補正而未
經原審法院命其補正者，審判長應定期先命補正之規定。係指上
訴書狀未敘述理由，原審未命補提理由書狀之情形。即應僅於被
告或檢察官上訴未敘述理由時，第一審法院未命其補正，第二審
法院審判長始應定期間先命補正。苟被告或檢察官提起上訴時，
上訴書狀已載理由者，即無上開但書之適用，而毋庸命補正。上
訴人之上訴書狀僅泛稱：第一審既不詳予調查證據（台灣屏東地
方法院檢察署八十九年度偵字第六十八號、最高法院九十三年度
台上字第五四一一號），即民國八十八年十二月間之本案，及八
十九年八月間之槍砲等相關案件連續犯事實，且對於上訴人提出
主張免訴之證據漏而不審，殊難令上訴人甘服等語，並未就第一
審之採證及判斷，具體指出有何違背法令或不當之情形，自難認
其上訴已敘述具體理由。其上訴顯屬違背法律上之程式，而依刑
事訴訟法第三百六十七條前段、第三百七十二條之規定不經言詞
辯論而為判決。從形式上觀察，原判決並無足生影響判決結果之
違背法令情形存在。上訴意旨略稱：原審未命上訴人補正，即判
決駁回上訴，顯然違法，有違憲法保障訴訟權之規定云云，就原
判決認其提起第二審上訴未敘述具體理由，及此種情形無庸補正
之明白論斷，究竟如何違背法令，並未具體指明，難謂符合首揭
法定第三審上訴之要件。其上訴違背法律上之程式，應予駁回。
據上論結，應依刑事訴訟法第三百九十五條前段，判決如主文。
中    華    民    國  九十八  年    三    月   二十   日
                      最高法院刑事第三庭
                          審判長法官  林  增  福
                                法官  張  清  埤
                                法官  陳  世  雄
                                法官  蔡  國  在
                                法官  黃  梅  月
      本件正本證明與原本無異
                                      書  記  官
中    華    民    國  九十八  年    三    月  二十四  日
                                                Ａ


司法院資訊處製作；財團法人民間司法改革基金會備份。
